---
title: "Clusteranalyse"
author: "Volker Mittendorf"
date: "22.06.2014"
output:
  ioslides_presentation:
    css: http://www.politikwissenschaft.uni-wuppertal.de/fileadmin/politikwissenschaft/1._Die_Politikwissenschaft/Organisation_und_Struktur/Mittendorf/Pres_FS.css
    incremental: true
runtime: shiny

---

## Clusteranalyse
```{r, echo=FALSE, results='hide'}
library(cluster)

```

- In der Regel: Exploratives Verfahren
- Fragestellung: Gibt es in den zu Grunde liegenden Daten Fälle, die einander ähnlich sind?
- Methode: Verschiedene Algorithmen zur Aufdeckung der Ähnlichkeiten

## Beispiel für verschiedene Clusteralgorithmen

```{r, echo=FALSE}
inputPanel(
#     radioButtons("Verfahren", "Verfahren",
#                  list("Agglomerativ" = "agnes",
#                       "Teilung" = "diana")),
    selectInput("Verfahren", "Wähle ein Verfahren", choices=c("Agglomerativ", "Teilung")),

      conditionalPanel(
        condition = 'input.Verfahren=="Agglomerativ"',    
        selectInput("Linkage", "Wähle ein Linkage-Verfahren", choices=c("single", "complete", "average"))
    ),
    br(),
    selectInput("Metrik", "Wähle ein Distanzmaß:", choices=c("manhattan", "euclidean")),
    
    checkboxInput("Standard", "Standardisiere Inputdaten", TRUE)
)

renderPlot({

    data(votes.repub)
    agn1 <- agnes(votes.repub, metric = input$Metrik, method=input$Linkage, stand = input$Standard)
    dian1<-diana(votes.repub, metric=input$Metrik, stand=input$Standard)
    if(input$Verfahren=="Agglomerativ")
    plot(agn1, main=paste("Agglomeratives Clustern, ",paste(toupper(substring(input$Linkage, 1,1)), substring(input$Linkage, 2), sep="", collapse=" "), "-Linkage-Verfahren", sep="")) else    plot(dian1, main=paste("Teilungsverfahren ",  sep=""))